---
title: "Estatística Espacial"
output:
  pdf_document: default
  html_document:
    df_print: paged
---

```{r bibliotecas, echo=T, results="hide", warning=FALSE, error=FALSE, message=FALSE}
library(rgdal)
require(tmap)
library(spgwr)
library(spdep)
library(spatialreg)
```

## Carregando dados
```{r dados, warning=FALSE, error=FALSE}
mg = rgdal::readOGR(dsn="crime_mg",layer="crime_mg")

mg$POP_RUR=as.numeric(mg$POP_RUR)
mg$POP_URB=as.numeric(mg$POP_URB)
mg$POP_FEM=as.numeric(mg$POP_FEM)
mg$POP_MAS=as.numeric(mg$POP_MAS)
mg$POP_TOT=as.numeric(mg$POP_TOT)
```

## Tarefa 1

**Produza um mapa de alta qualidade do shapefile crime_mg utilizando a extensão tmap. Apresente o código completo e o mapa produzido em sua resposta.**

```{r mapa, warning=FALSE}
qtm(mg, fill="INDICE95", fill.n=10,
    fill.title="INDICE95", fill.style="quantile")
```

## Pergunta 2

**Qual das variáveis quantitativas apresentadas no shapefile crime_mg apresenta maior auto-correlação espacial? Descreva como implementou a matriz de vizinhança. Apresente o I de Moran e o mapa de auto-correlação espacial local (LISA map) da variável escolhida e também de pelo menos outras 3 variáveis.**

A variável de maior auto-correlação espacial é AREA (I = 0.551), seguida por INDICE94 (I = 0.316) e INDICE95 (I = 0.303). 
```{r moranI}
# Construir lista de vizinhos
sids_nbq <- poly2nb(mg, queen = TRUE)

# Criar matriz de pesos
sids_nbq_w <- nb2listw(sids_nbq)

moran.test(mg$AREA, listw = sids_nbq_w)
moran.test(mg$INDICE94, listw = sids_nbq_w)
moran.test(mg$INDICE95, listw = sids_nbq_w)
moran.test(mg$GINI_91, listw = sids_nbq_w)
moran.test(mg$POP_94, listw = sids_nbq_w)
moran.test(mg$POP_RUR, listw = sids_nbq_w)
moran.test(mg$POP_URB, listw = sids_nbq_w)
moran.test(mg$POP_FEM, listw = sids_nbq_w)
moran.test(mg$POP_MAS, listw = sids_nbq_w)
moran.test(mg$POP_TOT, listw = sids_nbq_w)
moran.test(mg$URBLEVEL, listw = sids_nbq_w)
moran.test(mg$PIB_PC, listw = sids_nbq_w)
```

```{r moranPlot}
moran.plot(
  mg$AREA, 
  sids_nbq_w,
  labels=as.character(mg$ID)
  )
```

```{r LISA}
# Set the breaks for the thematic map classes
breaks <- seq(1, 5, 1)

# Set the corresponding labels for the thematic map classes
labels <- c("high-High", "low-Low", "High-Low", "Low-High", "Not Signif.")

# see ?findInterval - This is necessary for making a map
np <- findInterval(mg$INDICE94, breaks)

# Assign colors to each map class
colors <- c("red", "blue", "lightpink", "skyblue2", "white")
plot(mg, col = colors[np])  #colors[np] manually sets the color for each county
mtext("Local Moran's I", cex = 1.5, side = 3, line = 1)
legend("topleft", legend = labels, fill = colors, bty = "n")
```

## Pergunta 3

**Implemente o modelo espacial auto-regressivo (SAR) da variável Indice95 (índice de criminalidade em 1995 de Minas Gerais) a partir de apenas uma variável independente (não pode ser Indice94, Codmuni, ID, X_coord nem Y_coord). Apresente o resultado da regressão linear simples e da regressão linear espacial. Apresente as equações e interprete seus coeficientes. Indique como criou a matriz de vizinhança.**

Regressão Linear
```{r RegLin}
lm.mg <- lm(INDICE95 ~ AREA,data=mg)
lm.mg
summary(lm.mg)
```

Rergressão SAR
```{r SAR}
# Construir lista de vizinhos
sids_nbq <- poly2nb(mg, queen = TRUE)

# Criar matriz de pesos
sids_nbq_w <- nb2listw(sids_nbq)

sar.mg <- lagsarlm(
  INDICE95 ~ AREA,
  data=mg,
  sids_nbq_w,
  method="Matrix"
  )

summary(sar.mg)

SAR_SSE <- sar.mg$SSE
SST <- sum((mg$INDICE95 - mean(mg$INDICE95))^2)
r2_SAR <- 1 - (SAR_SSE/SST)
r2_SAR
```

## Pergunta 4

**Para essa variável que você escolheu, o modelo espacial SAR apresentou ganhos significantes com relação ao modelo linear simples? Justifique sua resposta.**
```{r}


```
## Pergunta 5

**Implemente a regressão espacial GWR da variável Indice95 (índice de criminalidade em 1995 de Minas Gerais) a partir de apenas uma variável independente (não pode ser Indice94, Codmuni, ID, X_coord nem Y_coord). Apresente o resultado da regressão linear simples e da regressão linear espacial por GWR. Apresente medidas da distribuição dos coeficientes (min, Q1, Q2, Q3, máx), e da distribuição do R2 (min, Q1, Q2, Q3, máx) e apresente os resultados globais da regressão (R2 global, basicamente). Destaque a estratégia utilizada para a construção do kernel (fixo ou adaptativo, vizinhança, etc).**
```{r GWR}
bwGauss = gwr.sel(
  INDICE95 ~ AREA,
  data=mg,
  adapt=TRUE,
  method="aic",
  gweight=gwr.Gauss,
  verbose=FALSE
  )

gwr.ap = gwr( 
  INDICE95 ~ AREA,
  data = mg,
  bandwidth=bwGauss,
  gweight=gwr.Gauss,
  adapt=bwGauss,
  hatmatrix=TRUE
  )

gwr.ap
 
GWR_SSE <- gwr.ap$results$rss
r2_GWR <- 1 - (GWR_SSE/SST)
r2_GWR
```
## Pergunta 6

**Para essa variável que você escolheu, o modelo espacial GWR apresentou ganhos significantes com relação ao modelo linear simples? Justifique sua resposta.**
```{r}

```
## Pergunta 7

**Implemente um modelo de regressão linear multivariado stepwise da variável Indice95 (significante a 5% ou 10%, utilize o que achar melhor). Depois, “promova-o” a um modelo SAR. Indique como criou a matriz de vizinhança. Apresente os resultados comparados (equação, R2). Qual modelo você escolheria como final? Se desejar, apresente mapas que sustente sua justificativa.**
```{r SARstep}
lm.mg <- lm(
  INDICE95 ~ AREA + GINI_91 + POP_94 + POP_RUR + POP_URB + POP_FEM + URBLEVEL + PIB_PC ,
  data=mg
  )

lm.step = step(lm.mg)

summary(lm.step)

sar.mg <- lagsarlm(
  lm.step,
  data=mg,
  sids_nbq_w,
  method="Matrix"
  )

summary(sar.mg)

SAR_SSE <- sar.mg$SSE
r2_SAR <- 1 - (SAR_SSE/SST)
r2_SAR
```
## Pergunta 8 (bônus)

**Promova o modelo final linear da Pergunta 6 a um modelo GWR. Apresente os resultados comparados (equação, R2). Qual modelo você escolheria como final? Se desejar, apresente mapas que sustente sua justificativa. Destaque a estratégia utilizada para a construção do kernel (fixo ou adaptativo, vizinhança, etc).**
```{r GWRstep}
bwGauss = gwr.sel(
  lm.step,
  data=mg,
  adapt=TRUE,
  method="aic",
  gweight=gwr.Gauss,
  verbose=FALSE
  )

gwr.ap = gwr( 
  lm.step,
  data = mg,
  bandwidth=bwGauss,
  gweight=gwr.Gauss,
  adapt=bwGauss,
  hatmatrix=TRUE
  )

gwr.ap
 
GWR_SSE <- gwr.ap$results$rss
r2_GWR <- 1 - (GWR_SSE/SST)
r2_GWR
```





